【裁判字號】    99,上訴,1922
【裁判日期】    991006
【裁判案由】    妨害風化
【裁判全文】
臺灣高等法院刑事裁定                99年度上訴字第1922號
上  訴  人
即  被  告  甲○○
選任辯護人  許巍騰律師
上列被告因妨害風化案件，本院於中華民國99年9月14日所宣示
之判決，有應更正部分，本院裁定如下：
    主  文
原判決原本及正本之理由欄三(一)第八行第二字以下「警詢（見98
年 8月22日警詢筆錄）、」等字應予刪除，又理由欄一程序方面
更正如附件。
    理  由
一、按判決有誤寫、誤算，或其他類此之顯然錯誤者，或其正本
    與原本不符者，法院得以裁定更正之，民事訴訟法第232 條
    第1 項定有明文。上開規定，依大法官會議第43號解釋，於
    刑事訴訟法準用之。
二、本件原判決之原本及正本有主文欄所示之顯然錯誤，爰裁定
    如主文。
中    華    民    國    99    年    10    月    6     日
                  刑事第七庭  審判長法  官   趙功恆
                                    法  官   楊智勝
                                    法  官   游紅桃
以上正本證明與原本無異。
如不服本裁定，應於收受送達後五日內向本院提出抗告狀。
                                    書記官   戴伯勳
中    華    民    國    99    年    10    月    6     日
  附件：
一、程序方面：
（一）按被告以外之人於審判外之陳述，雖不符刑事訴訟法第15
      9條之1至第159條之4之規定，而經當事人於審判程序同意
      作為證據，法院審酌該言詞陳述或書面陳述作成時之情況
      ，認為適當者，亦得為證據；當事人、代理人或辯護人於
      法院調查證據時，知有第159條第1項不得為證據之情形，
      而未於言詞辯論終結前聲明異議者，視為有前項之同意，
      刑事訴訟法第159條之5定有明文。本件所引如下各項證據
      ，固有部分屬傳聞證據，然公訴人、被告於原審調查證據
      時，迄至言詞辯論終結前，均未聲明異議，原審審酌各該
      證據作成時之狀況，並無違法取證或不宜作為證據者，依
      上說明，認有證據能力，採為證據，尚無違誤。
（二）按「被告以外之人於審判外之言詞或書面陳述，除法律有
      規定者外，不得作為證據。」刑事訴訟法第一百五十九條
      第一項定有明文。證人乙○○於警詢之陳述，為被告以外
      之人於審判外之陳述，而被告之選任辯護人已當庭及具狀
      主張該證人之警詢筆錄無證據能力（見本院準備程序筆錄
      第36頁），本院經審酌該證人乙○○已於本院審理中居於
      證人地位，接受被告與檢、辯雙方進行交互詰問，且該證
      人乙○○於警詢之陳述於與其於本院審理中之證詞，大致
      相符，故本院逕採該證人乙○○於本院審理中之證詞，合
      先敘明。
（三）按被告以外之人於偵查中向檢察官所為之陳述，除顯有不
      可信之情況者外，得為證據，刑事訴訟法第 159條之1第2
      項定有明文，證人乙○○於偵查之證述，係於具結後所為
      之證詞，並無顯有不可信之情形，且刑事訴訟法第166 條
      以下規定之交互詰問程序，屬於審判程序中人證調查證據
      程序之一環，與證據能力係指符合法律所規定之證據適格
      ，而得成為證明犯罪事實存在與否之證據資格，性質上並
      非相同。偵查中檢察官為蒐集被告犯罪證據，訊問證人旨
      在確認被告嫌疑之有無及內容，與審判期日透過當事人之
      攻防，調查人證以認定事實之性質及目的，尚屬有別。偵
      查中訊問證人，法無明文必須傳喚被告使之得以在場，刑
      事訴訟法第184條第2項亦僅規定因發見真實之必要，得命
      證人與被告對質，是檢察官偵查中雖未命證人與被告對質
      ，尚非違法。此項未經被告對質之被告以外之人於偵查中
      向檢察官所為之陳述，原則上屬於法律規定為有證據能力
      之傳聞證據，於例外顯有不可信之情況，始否定其得為證
      據，況此項詰問權之欠缺，非不得於審判中由被告行使以
      資補正，而證人乙○○已於本院審理時居於證人之地位具
      結後接受交互詰問，且證述亦相一致，是證人乙○○於偵
      查中向檢察官所為之陳述，自有證據能力。被告辯護人指
      證人於偵訊中之證詞無證據能力云云，惟未指出有何顯不
      可信之情況，是依上揭說明，證人乙○○於偵查中向檢察
      官所為之陳述，自得採為證據。

司法院資訊處製作；財團法人民間司法改革基金會備份。
